【裁判字號】    99,訴,805
【裁判日期】    991124
【裁判案由】    毒品危害防制條例
【裁判全文】
臺灣桃園地方法院刑事判決               99年度訴字第805號
公  訴  人  臺灣桃園地方法院檢察署檢察官
被      告  林永凱
上列被告因毒品危害防制條例案件，經檢察官提起公訴（99年度
偵緝字第1172號），本院判決如下︰
    主  文
林永凱共同持有第一級毒品，累犯，處有期徒刑壹年貳月，減為
有期徒刑柒月。扣案如附表一所示之毒品，均沒收銷燬。又轉讓
第一級毒品，累犯，處有期徒刑壹年肆月，減為有期徒刑捌月。
應執行有期徒刑壹年壹月。扣案如附表一所示之毒品，均沒收銷
燬。
    事  實
一、林永凱前因違反肅清煙毒條例案件，經臺灣高雄地方法院以
    81年度訴字第2459號判決判處有期徒刑3 年4 月確定；又因
    違反肅清煙毒條例等案件，經臺灣臺北地方法院以82年度訴
    字第3155號判決判處有期徒刑5 年6 月，嗣經上訴臺灣高等
    法院撤銷原判決，惟仍判處有期徒刑5 年6 月確定；再因違
    反槍砲彈藥刀械管制條例案件，經臺灣板橋地方法院以83年
    度易字第2722號判決判處有期徒刑8 月確定；上開有期徒刑
    執行至87年5 月7 日假釋出監。嗣於民國89年間，因施用毒
    品案件，經本院裁定送觀察、勒戒後，認有繼續施用傾向，
    再經本院裁定送強制戒治，於89年10月30日停止戒治後交付
    保護管束，又因上開假釋遭撤銷，乃接續執行該等有期徒刑
    之殘刑4 年4 日，至93年8 月2 日縮刑期滿執行完畢（於本
    件構成累犯），而前揭停止戒治交付保護管束於90年5 月5
    日期滿，經臺灣桃園地方法院檢察署檢察官於90年7 月16日
    以90年度戒毒偵字第160號為不起訴處分確定。
二、詎林永凱仍未悔改，明知海洛因及甲基安非他命，分別係經
    毒品危害防制條例所列管之第一、二級毒品，非經許可，不
    得擅自持有、轉讓，竟先後為下列犯行：
  (一)林永凱與黃淑櫻（所涉共同持有第一、二級毒品罪，經臺灣
    高等法院以民國96年度上訴字第3550號判決判處有期徒刑1
    年，減為有期徒刑6 月確定）為同居之男女朋友，該2 人共
    同基於持有第一、二級毒品之犯意聯絡，由林永凱於民國94
    年10月31日前之某時，在不詳地點，以不詳代價，向不詳姓
    名年籍之人，購入如附表所示之第一級毒品海洛因、第二級
    毒品甲基安非他命後即放置於黃淑櫻與之共同居住之桃園縣
    桃園市○○○街170 號5 樓住處，由黃淑櫻保管而共同持有
    之。
  (二)林永凱又基於轉讓第一級毒品之犯意，於94年10月31日為警
    查獲時起回溯1 、2 日內某不詳時間，在上址住處內，免費
    提供渠所有重量約0.1 至0.2 公克之海洛因供黃淑貞施用（
    所涉施用第一級毒品罪，業經強制戒治執行完畢，復經本署
    以95年度戒毒偵字第264 號為不起訴處分確定）而轉讓之。
    嗣於同年10月31日16時50分許，經警持搜索票在上址查獲，
    並查扣如附表所示之海洛因、甲基安非他命等物，另於黃淑
    貞所持有之手提包內查扣黃淑貞所有之海洛因夾鍊袋1 個、
    海洛因注射針筒1 支等物。
三、案經桃園縣政府警察局報請臺灣桃園地方法院檢察署檢察官
    偵查起訴。
    理  由
壹、證據能力部分：
一、被告林永凱於警詢、偵查，及本院訊問中所為之不利於己之
    供述，並無證據證明係出於強暴、脅迫、利誘、詐欺、疲勞
    訊問、違法羈押或其他不正之方法，且與事實相符，依刑事
    訴訟法第156 條第1 項規定，得為證據。
二、按「被告以外之人於偵查中向檢察官所為之陳述，除顯有不
    可信之情況者外，得為證據。」，刑事訴訟法第159 條之1
    第2 項定有明文。偵查中對被告以外之人所為之偵查筆錄，
    或被告以外之人向檢察官所提之書面陳述，性質上均屬傳聞
    證據。惟現階段刑事訴訟法規定檢察官代表國家偵查犯罪、
    實施公訴，依法其有訊問被告、證人及鑑定人之權，證人、
    鑑定人且須具結，而實務運作時，檢察官偵查中向被告以外
    之人所取得之陳述，原則上均能遵守法律規定，不致違法取
    供，其可信度極高。經查證人黃淑貞在臺灣桃園地方法院檢
    察署檢察官偵查中所為之證述，性質上雖屬傳聞證據，惟係
    偵查中向檢察官所為，並經具結，證人黃淑貞均未曾提及檢
    察官在偵訊時有任何強暴、脅迫、詐欺、利誘等以不正方法
    取供之情，其等陳述時之心理狀況健全、並無受外力干擾，
    觀諸偵訊筆錄之記載形式，本院亦查無檢察官在上開偵訊時
    有任何以不正方法訊問，而有違反陳述者之自由意志等顯有
    不可信之情況，衡諸上開規定，自具有證據能力。
三、次按「被告以外之人於審判外之陳述，雖不符刑事訴訟法第
    159 條之1 至第159 條之4 之規定，而經當事人於審判程序
    同意作為證據，法院審酌該言詞陳述或書面陳述作成時之情
    況，認為適當者，亦得為證據。當事人、代理人或辯護人於
    法院調查證據時，知有刑事訴訟法第159 條第1 項不得為證
    據之情形，而未於言詞辯論終結前聲明異議者，視為有前項
    之同意。」，刑事訴訟法第159 條之5 亦有明定。查本判決
    所引用以下審判外作成之相關供述證據，公訴檢察官、被告
    林永凱於本院準備程序、審判期日均表示無意見而不予爭執
    ，亦未於言詞辯論終結前聲明異議，本院審酌上開證據資料
    製作時之情況，尚無違法取得及證明力明顯過低之瑕疵，認
    以之作為證據應屬適當，且上開各該證據均經本院於審判期
    日依法進行證據之調查、辯論，被告於訴訟上之防禦權，已
    受保障，故上開證據資料均有證據能力。
四、又本案認定事實所引用之文書證據（非供述證據），並無證
    據證明係公務員違背法定程式所取得，亦無刑事訴訟法第15
    9 條之4 之顯有不可信之情況與不得作為證據之情形，本院
    斟酌本案卷內之證據並非非法取得，亦無證明力明顯過低之
    情形，且經本院於審判期日依法進行證據之調查、辯論，被
    告於訴訟上之程序權即已受保障，故前揭各該證據，亦均得
    採為證據，合先敘明。
貳、實體部分：
一、訊據被告林永凱雖於檢察官偵查中否認犯行，但於本院訊問
    時終能對上揭犯罪事實均坦承不諱（見本院99年度訴字第80
    5 號卷第33頁、第36頁），核與證人即另案共犯黃淑櫻、證
    人黃淑貞於警詢時之陳述（見95年度偵字第10569 號偵卷第
    10頁至第15頁、第19頁至第24頁）、證人黃淑貞於檢察官訊
    問時經具結之證述（見99年度偵緝字第1172號偵卷第78頁至
    第79頁），以及證人黃淑貞於本院訊問時經具結之證述（見
    本院99年度訴字第805 號卷第33頁至第36頁反面）均相符，
    查無矛盾之處，並有桃園縣政府警察局刑事警察大隊搜索扣
    押筆錄、扣押物品目錄表各1 份、刑案現場照片21張、扣押
    物品清單3 紙、內政部警政署刑事警察局94年12月12日刑鑑
    字第0940172729號鑑定書1 份、法務部調查局調科壹字第08
    0010434 號鑑定通知書（見95年度偵字第10569 號偵卷第27
    頁至第42頁、第52頁至第54頁、第59頁、第63頁並告以要旨
    ）等件在卷可稽，足認被告前開具任意性之自白，核與事實
    相符而屬可信；復以另案共犯黃淑櫻因與被告共同犯有上開
    事實欄二、(一)所述之犯行，業據臺灣高等法院以96年度上訴
    字第3550號刑事案件判決有罪確定，此亦有上開判決正本1
    份（見本院99年度訴字第805 號卷第26頁至第30頁）存卷可
    查，本件事證均已明確，被告犯行洵堪認定，應予依法論科
    。
二、被告林永凱行為後，刑法業於94年2 月2 日修正公布，並自
    95年7 月1 日施行，其中刑法第2 條第1 項修正為：「行為
    後法律有變更者，適用行為時之法律。但行為後之法律有利
    於行為人者，適用最有利於行為人之法律。」上開規定係在
    規範行為後法律變更所生新、舊法比較適用之準據法，是於
    新法施行後，自應適用新法第2 條第2 項之規定，為從舊從
    輕之比較，且比較新舊法時，亦應就罪刑有關之共犯、未遂
    犯、想像競合犯、牽連犯、連續犯、結合犯，以及累犯加重
    、自首減輕暨其他法定加減原因（如身分加減）與加減例等
    一切情形，綜其全部罪刑之結果而為比較並整體適用，不能
    割裂而分別適用有利益之條文（最高法院95年第8 次刑庭會
    議決議及27上字第2615號判例參照）。本件被告行為後與本
    案相關之刑法，以及毒品危害防制條例有如下修正，應比較
    適用如下：
  (一)刑法修正部分：
  1.被告行為後，刑法第28條共同正犯之規定，由原條文之「二
    人以上共同實施犯罪之行為者，皆為正犯」，修正為「二人
    以上共同實行犯罪之行為者，皆為正犯」，涉及共同正犯構
    成要件之變更，本件被告適用修正前後之規定，輕重相等，
    修正後之規定並非較有利於被告，依刑法第1 條前段罪刑法
    定主義，以及同法第2 條前段所定適用行為時之法律，仍應
    適用行為時，即修正前刑法第28條之規定。
  2.又修正前刑法第47條規定：「受有期徒刑之執行完畢，或受
    無期徒刑或有期徒刑一部之執行而赦免後，五年以內再犯有
    期徒刑以上之罪者，為累犯，加重本刑至二分之一」，修正
    後改列為第1 項，並增添「故意」之要件，法律雖有變更，
    然本件被告係故意犯本罪，適用修正前後刑法關於累犯之規
    定在本件適用並無不同，自無庸為新、舊法之比較（最高法
    院97 年 度第2 次刑庭會議決議參照），而應逕行適用裁判
    時即修正後刑法第47條第1 項之規定論以累犯。
  3.被告行為後，刑法第55條關於想像競合犯之規定經修正，修
    正後刑法第55條，與修正前同條以一罪論之規定相同，雖增
    訂有但書「但不得科以較輕罪名所定最輕本刑以下之刑」之
    限制，惟此屬法理之當然，僅係將法理明文化，非屬法律之
    變更（最高法院95年第8 次刑事庭會議決議參照）。是上述
    關於想像競合犯條文之修正，非屬刑法第2 條第1 項所指法
    律有變更，毋須比較新、舊法規定何者有利行為人之適用範
    圍，應適用行為時，即修正前刑法第55條規定論處。
  4.被告行為後，被告刑法第51條第5 款關於定應執行刑規定經
    修正。修正前刑法第51條第5 款規定，數罪併罰，分別宣告
    其罪之刑，「宣告多數有期徒刑者，於各刑中之最長期以上
    ，各刑合併之刑期以下，定其（應執行）刑期。但不得逾二
    十年」。修正後刑法第51條第5 款規定之本文，同修正前之
    規定，惟於但書將「不得逾二十年」之限制，修正為「不得
    逾三十年」。修正後之規定就行為人而言，顯生實質刑罰法
    律效果之變更，自屬法律變更，而有新舊法比較之適用。比
    較修正後之規定，將宣告多數有期徒刑定執行刑之上限，由
    修正前之不得逾20年，提高為不得逾30年，修正後之規定顯
    較不利於行為人，應適用行為時，即修正前刑法第51條第5
    款之規定論處。
  (二)毒品危害防治條例修正部分：
  1.按毒品危害防制條例第4 條、第11條、第11條之1 、第17條
    、第20條、第25條，業於98年5 月20日以華總一義字第0980
    0125141 號修正公布，依法務部98年6 月8 日法檢字第0980
    802279號函認依毒品危害防制條例第36條規定，修正條文自
    公布後6 個月施行（詳臺灣高等法院暨所屬法院因應新修正
    毒品危害防制條例施行法律問題研討會結論參照）。查本案
    被告行為後，毒品危害防制條例已修正、施行，依修正前毒
    品危害防制條例第11條規定：「持有第一級毒品者，處3 年
    以下有期徒刑、拘役或新臺幣5 萬元以下罰金。持有第二級
    毒品者，處2 年以下有期徒刑、拘役或新臺幣3 萬元以下罰
    金。持有專供製造或施用第一、二級毒品之器具者，處1 年
    以下有期徒刑、拘役或新臺幣1 萬元以下罰金。持有毒品達
    一定數量者，加重其刑至二分之一，其標準由行政院定之。
    」，又行政院依修正前毒品危害防制條例第11條第4 項授權
    規定訂定之轉讓持有毒品加重其刑之數量標準第2 條規定：
    「轉讓、持有毒品達一定數量者，加重其刑至2 分之1 ，其
    標準如下：一、第一級毒品：淨重5 公克以上。二、第二級
    毒品：淨重10公克以上。三、第三級毒品：淨重20公克以上
    。四、第四級毒品：淨重20公克以上。前項所稱淨重，指除
    去包裝後之毒品重量。」，而修正後毒品危害防制條例第11
    條規定：「持有第一級毒品者，處3 年以下有期徒刑、拘役
    或新臺幣5 萬元以下罰金。持有第二級毒品者，處2 年以下
    有期徒刑、拘役或新臺幣3 萬元以下罰金。持有第一級毒品
    純質淨重10公克以上者，處1 年以上7 年以下有期徒刑，得
    併科新臺幣1 百萬元以下罰金。持有第二級毒品純質淨重20
    公克以上者，處6 月以上5 年以下有期徒刑，得併科新臺幣
    70萬元以下罰金。持有第三級毒品純質淨重20公克以上者，
    處3 年以下有期徒刑，得併科新臺幣30萬元以下罰金。持有
    第四級毒品純質淨重20公克以上者，處1 年以下有期徒刑，
    得併科新臺幣10萬元以下罰金。持有專供製造或施用第一級
    、第二級毒品之器具者，處1 年以下有期徒刑、拘役或新臺
    幣1 萬元以下罰金。」，另前述「轉讓持有毒品加重其刑之
    數量標準」亦配合修正及更名為「轉讓毒品加重其刑之數量
    標準」，並於98年11月20日施行。本件被告如事實欄二、(一)
    所載持有第一級毒品海洛因之純質淨重為23.62 公克（見95
    年度偵字第10569 號偵卷第63頁），又被告持有第二級毒品
    之純值淨重亦遠逾20公克（見上開偵查卷第59頁），依新法
    係成立修正後毒品危害防制條例第11條第3 項、第4 項之罪
    ，依舊法則僅構成修正前毒品危害防制條第1 項、第2 項之
    罪，惟須依同條第4 項規定加重其刑至2 分至1 。經比較新
    舊法結果，以修正前毒品危害防制條例之規定較有利於被告
    。
  2.另修正前毒品危害防制條例第17條之規定為：「犯第4 條第
    1 項至第4 項、第5 條第1 項至第4 項前段、第6 條第1 項
    至第4 項、第7 條第1 項至第4 項、第8 條第1 項至第4 項
    、第10條或第11條第1 項、第2 項之罪，供出毒品來源，因
    而破獲者，得減輕其刑」，修正後毒品危害防制條例第17條
    則規定：「犯第4 條至第8 條、第10條或第11條之罪，供出
    毒品來源，因而查獲其他正犯或共犯者，減輕或免除其刑。
    犯第4 條至第8 條之罪於偵查及審判中均自白者，減輕其刑
    」，本件因被告就轉讓第一級毒品部分未於偵查中自白，致
    無合於前開修正後毒品危害防制條例第17條第2 項減輕其刑
    之規定，自應依刑法第2 條第1 項前段，適用行為時即修正
    前之毒品危害防制條例第8 條第1 項之規定，併予敘明。
  (三)經綜合比較上開刑法、毒品危害防制條例之新、舊法結果，
    修正後各該法律之規定並未較有利於行為人，以行為時舊法
    較有利於被告，自應依修正後刑法第2 條第1 項前段之規定
    ，整體適用行為時（即修正前）之法律。
三、核被告林永凱上開事實欄二、(一)所為持有第一級、第二級毒
    品之犯行部分，係犯修正前毒品危害防制條例第11條第1 項
    持有第一級毒品罪，以及修正前同條第2 項持有第二級毒品
    罪。被告與另案共犯黃淑櫻就持有第一級、第二級毒品部分
    ，有犯意聯絡及行為分擔，均為共同正犯，應依修正前刑法
    第28條之規定，論以共同正犯。被告持有第一級毒品及第二
    級毒品罪，二罪名間為想像競合關係，應適用修正前刑法第
    55條，從一重之持有第一級毒品罪。被告持有第一級毒品之
    淨重遠超過5 公克以上、第二級毒品淨重遠超過10公克以上
    。應依修正前同條例第11條第4 項授權行政院發布之「轉讓
    持有毒品加重其刑之數量標準」第1 項第1 、2 款之規定，
    加重其刑。再核被告上開事實欄二、(二)所為轉讓第一級毒品
    部分，係犯毒品危害防制條例第8 條第1 項之轉讓第一級毒
    品罪；又被告此部分轉讓第一級毒品海洛因之數量並未超過
    5 公克，毋需依據同條例第8 條第6 項之規定加重其刑。被
    告上開共同持有第一級毒品罪、轉讓第一級毒品罪，二罪間
    之犯意各別，行為互殊，所犯為不同罪名，為實質競合之數
    罪併罰，應分論併罰。復被告有如事實欄一所載犯罪科刑及
    執行之情形，此有臺灣高等法院被告前案紀錄表1 份在卷為
    憑，其於受有期徒刑執行完畢後，5 年內再犯本案有期徒刑
    以上之各罪，均為累犯，應依修正前刑法第47條第1 項之規
    定，分別加重其刑。又被告事實欄二、(一)之累犯加重其刑事
    由，與前述持有第一級毒品、第二級毒品超過行政院發布之
    數量標準加重其刑事由，應遞加重之。
四、爰審酌被告林永凱視政府反毒政策及宣導如無物，與另案共
    犯黃淑櫻共同持有如附表一所示甚為大量之第一級毒品海洛
    因與第二級毒品甲基安非他命，復又恣意轉讓第一級毒品海
    洛因予證人黃淑貞施用，助長毒品散布，危害國民健康及社
    會秩序，影響所及，非僅施用者個人之生命、身體將可能因
    此受侵害，社會、國家之法益亦同遭戕害，且被告前有事實
    欄一所載前案犯罪科刑及執行之紀錄，素行不佳，有上開前
    案紀錄表可資為憑，惟念及被告終能於本院審理時坦承全部
    犯行，堪認已生悔悟之意，又本件被告轉讓第一級毒品之次
    數僅1 次、數量亦微，再審酌被告之智識、教育程度，暨其
    犯罪動機、手段、目的等一切情狀，分別量處如主文所示之
    刑，以為警惕。
五、又查被告林永凱於本件案發後94年11月30日出境，有臺灣臺
    北地方法院檢察署95年10月3 日北檢大成95助1335字第6706
    9 號函文1 紙（見95年度偵字第10569 號偵卷第80頁）附卷
    可證，被告旋於出境數日後之94年12月7 日在泰國因涉及毒
    品案件被捕，嗣經該國清邁地方法院判決確定，於95年1 月
    25日起至99年6 月25日止，在泰國北部清邁中央監獄服刑，
    有駐泰國代表處96年1 月18日泰行字第0082號函文影本、99
    年10月27日泰行字第1191號函文暨函覆證明書影本各1 份（
    見本院99年度訴字第805 號卷第44頁、第48頁至第49頁）在
    卷可參，被告雖經臺灣桃園地方法院檢察署於95年10月26日
    以桃檢惟偵宙緝字第3700號通緝書發佈通緝，至99年7 月19
    日始由航空刑警隊將被告緝獲歸案而撤銷通緝，有臺灣桃園
    地方法院檢察署通緝書、臺灣桃園地方法院檢察署撤銷通緝
    書各1 份（見95年度偵字第10569 號偵卷第94頁、99年度偵
    緝字第1172號偵卷第49頁）附卷可考，然查上開通緝發佈時
    ，被告既已因涉及犯罪，於泰國接受該國司法之偵審程序，
    嗣進入泰國北部清邁中央監獄服刑，則被告於發佈通緝時（
    即95年10月26日），已非合於刑事訴訟法第84條所規定：「
    被告逃亡或藏匿者，得通緝之。」之情形，是以臺灣桃園地
    方法院檢察署檢察官僅因被告傳喚、拘提未果，未進一步查
    明被告出境後是否所在不明而有逃亡、藏匿情事，即逕行予
    以通緝，尚非妥適；再本院遍查卷內均無證據證明被告知悉
    、或可得而知悉其涉有本件犯罪，並經上開地檢署通緝在案
    ，被告於進入泰國北部清邁中央監獄服刑而不知在我國涉有
    本件犯罪之情形下，實無從於九十六年罪犯減刑條例第5 條
    規定之96年12月31日以前自動歸案接受本件犯罪之偵查、審
    理，從而被告本件可否適用中華民國九十六年罪犯減刑條例
    予以減刑？存有疑義，本院認應採對被告有利之解釋，既上
    開地檢署於被告在泰國北部清邁中央監獄服刑時所發佈之通
    緝，於法不合，則本件被告即非屬「本條例施行前，經通緝
    而未於中華民國九十六年十二月三十一日以前自動歸案接受
    偵查、審判或執行者」之情形，本件應無上開條例第5條 所
    規定不得減刑之適用。綜上，被告本件犯罪行為之時間，均
    係在96年4 月24日之前，核與中華民國九十六年罪犯減刑條
    例第2 條第1 項第3 款規定之減刑條件相符，且查無不得減
    刑之情事，已如前述，應分別減其宣告刑二分之一，並就被
    告所犯二罪定應執行之刑為有期徒刑壹年。
六、末按本件查獲之毒品，不問屬於犯人與否，均沒收銷燬之。
    毒品危害防制條例第18條第1 項前段定有明文。此係排除刑
    法關於沒收規定之義務沒收特別規定。查扣案如附表一所示
    海洛因、甲基安非他命等毒品，因該等包裝與毒品甚難分離
    ，或分離需費過鉅，而各包裝袋又無特別單獨分離價值，是
    應與各該毒品一體同視為毒品，均依前述條例第18條第1 項
    前段，一併沒收銷燬。
據上論斷，應依刑事訴訟法第299 條第1 項前段、毒品危害防制
條例第8 條第1 項、修正前毒品危害防制條例第11條第1 項、第
2 項、第4 項、第18條第1 項前段、轉讓持有毒品加重其刑之數
量標準第1 項第1 款、第2 款，刑法第2 條第1 項前段、第11條
前段，修正前刑法第28條、第47條第1 項、第55條、第51條第5
款，中華民國九十六年罪犯減刑條例第2 條第1 項第3 款、第7
條、第10條第1 項，判決如主文。
本案經檢察官王齡梓到庭執行職務。
中    華    民    國    99    年    11    月    24    日
                  刑事第五庭  審判長法  官   潘政宏
                                    法  官   石蕙慈
                                    法  官   張詠惠
以上正本證明與原本無異。
如不服本判決應於收受判決後10日內向本院提出上訴書狀，並應
敘述具體理由。其未敘述上訴理由者，應於上訴期間屆滿後20日
內向本院補提理由書( 均須按他造當事人之人數附繕本) 「切勿
逕送上級法院」。
                                    書記官   陳亭竹
中    華    民    國    99    年    11    月    25    日
【附表一】黃淑櫻、林永凱共同持有毒品
┌──┬────────────────────┬─────────┐
│編號│        扣  案  物                      │ 備  註           │
├──┼────────────────────┼─────────┤
│ 一 │海洛因柒包（淨重59.96公克、包裝塑膠袋總 │扣案地桃園縣桃園市│
│    │重3.77公克，純度39.40%）                │樹仁一街170號5樓  │
├──┼────────────────────┼─────────┤
│ 二 │甲基安非他命肆包（驗前總毛重57.87公克、 │同上              │
│    │包裝塑膠袋總重2.72公克，純度約90.6%）   │                  │
└──┴────────────────────┴─────────┘
附錄本案論罪科刑法條全文
修正前毒品危害防制條例第11條
持有第一級毒品者，處3 年以下有期徒刑、拘役或新臺幣5 萬元
以下罰金。
持有第二級毒品者，處2 年以下有期徒刑、拘役或新臺幣3 萬元
以下罰金。
持有專供製造或施用第一、二級毒品之器具者，處1 年以下有期
徒刑、拘役或新臺幣1 萬元以下罰金。
持有毒品達一定數量者，加重其刑至二分之一，其標準由行政院
定之。
毒品危害防制條例第8條
轉讓第一級毒品者，處1 年以上7 年以下有期徒刑，得併科新臺
幣1 百萬元以下罰金。
轉讓第二級毒品者，處6 月以上5 年以下有期徒刑，得併科新臺
幣70萬元以下罰金。
轉讓第三級毒品者，處3 年以下有期徒刑，得併科新臺幣30萬元
以下罰金。
轉讓第四級毒品者，處1 年以下有期徒刑，得併科新臺幣10萬元
以下罰金。
前四項之未遂犯罰之。
轉讓毒品達一定數量者，加重其刑至二分之一，其標準由行政院
定之。

司法院資訊處製作；財團法人民間司法改革基金會備份。
